臺灣高雄地方法院刑事判決　　　　　　　　　　　　　九十一年度易字第九二一號
　　公　訴　人　臺灣高雄地方法院檢察署檢察官
　　被　　　告　丙○○
右列被告因竊盜案件，經檢察官提起公訴（八十九年度偵字第二０三八三號），本院
判決如左：
    主  文
丙○○共同竊盜，未遂，處有期徒刑貳月，如易科罰金，以佰元折算壹日。
    事  實
一、丙○○為協助丁○○（行為後已死亡，另由臺灣台南地方法院檢察署檢察官為不
    起訴處分）以假買賣方式利用不知情之廢鐵收購商竊取甲○○所有堆置在台南縣
    佳里鎮○○里○○段二九二號工地之工字鐵、鐵管等物品，明知上開工地物品非
    其兄所有，竟與丁○○基於共同之犯意聯絡，意圖為丁○○不法之所有，允諾由
    丁○○交付新台幣（下同）四、五千元之代價配合向收購商佯稱上開工地所推置
    之工字鐵、鐵管等物為其兄所有之物，後於民國八十九年三月二十九日下午，共
    同與丁○○帶傅某自行覓得之廢鐵收購商乙○○及乙○○所雇用之大貨車司機戊○○二人，前往上開工地交易，丙○○並當場向乙○○佯稱該工地所推置之工字
    鐵、鐵管等物確為其兄所有，因其兄無暇到場，請其出面全權處理買賣之事等語
    ，致乙○○誤認為合法交易而指示戊○○搬運欲收購之工字鐵等物，丙○○、乙○○二人即以此方式利用不知情之乙○○及戊○○二人著手竊取甲○○所有之工
    字鐵等財物，嗣於同日十四時三十分，乙○○正指揮戊○○駕駛吊車吊運工字鐵
    時，經甲○○據報到場阻止，丙○○、丁○○二人之竊行始未得逞，在場之丁○○見事跡敗漏即趁機逃逸。後經警員到場調查，依據丙○○、戊○○、乙○○三
    人供述而查悉上情。
二、案經台南縣警察局佳里分局報告臺灣台南地方法院檢察署檢察官呈請臺灣高等法
    院檢察署核轉臺灣高雄地方法院檢察署檢察官偵查起訴。
    理  由
一、訊據被告丙○○固坦承於乙○○、戊○○二人至被害人甲○○右揭工地吊運工字
    鐵時，其與丁○○均陪同在場之事實，惟否認有竊盜犯行，辯稱：是丁○○以四
    、五千元代價僱用其同往，伊不知情云云。惟查，右揭台南縣佳里鎮○○里○○
    段二九二號工地所堆置之工字鐵、鐵管等物品，係被害人所有之物，並非被告之
    兄所有一情，已據被害人陳明在卷，且經被告坦承無訛，此部分事實洵屬無疑。
    又被告於查獲當日與丁○○一同帶乙○○及其雇用之司機戊○○到場吊取工字鐵
    ，被告並當場向乙○○表示該工地上之工字鐵等物品確為其兄所有，因其兄無暇
    到場，故請其出面全權處理買賣之事一節，除據乙○○、戊○○二人於警訊及臺
    灣台南地方法院檢察署檢察官偵查期間均供述在卷外，其二人嗣於本院審理時亦
    再次到庭結證確認無誤，且被告亦承認確實向乙○○表示上情，故此部分情節亦
    確有其事無誤，雖被告否認有與丁○○共謀利用乙○○竊取工字鐵，並稱係丁○○以四、五千元代價囑其所為等語，然其既明知該批廢鐵非其兄所有，丁○○竟
    出資要求其向乙○○為此虛偽表示，當明白丁○○乃係欲藉其言取信乙○○，故
    其對丁○○之不法意圖當已心知肚明，無庸置疑，所辯不知情，誠難採信。參酌
    乙○○陳稱丁○○係以被告之兄欲變賣廢鐵為由，伊始應允前往收購等語可知，
    傅某應係假藉買賣方式利用不知情之乙○○實施竊盜行為，洵臻明確，被告明知
    丁○○之不法意圖，猶配合向乙○○為相同虛偽表示，致張某誤認為合法交易而
    雇用大貨車車機戊○○至現場搬運被害人財物，其與丁○○有共同之犯意聯絡及
    行為分擔，亦堪以肯認。從而，被告與丁○○共同利用不知情之乙○○、戊○○
    二人竊取被害人工地財物犯行，洵堪認定，又被害人於乙○○、戊○○吊運工字
    鐵時即據報到場阻止，故被告與丁○○二人之竊盜行尚未得逞，依法應依未遂犯
    論科。
二、核被告所為，係犯刑法第三百二十條第三項、第一項之竊盜未遂罪。被告與丁○○就上開竊盜犯行，互有犯意聯絡及行為分擔，均為共同正犯。又渠等係利用不
    知情之乙○○、戊○○實施竊盜行為，為間接正犯。再者，被告所利用之犯罪行
    為人（乙○○、戊○○）既已著手犯罪行為之實行而不遂，被告應以未遂犯論科
    ，故依刑法第二十六條前段規定，按既遂犯之刑減輕其刑。審酌被告收取不義之
    財協助共犯丁○○以假買賣方式，利用不知情之收購商行竊盜之實，是非不分，
    事後又未能坦承認錯，亦無悔意，惟犯行尚未逞，前復無犯罪前科，有臺灣高雄
    地方法院檢察署刑案資料查註紀錄表在卷可按，素行尚佳等一切情狀，量處如主
    文所示之刑。又被告行為後，刑法第四十一條已於九十年一月十日經公布修正為
    刑法第四十一條第一項，並於同年月十二日生效，其得易科罰金之適用範圍，由
    原來犯最重本刑三年以下有期徒刑之罪，而受六個月以下有期徒刑或拘役之宣告
    ，修正為最重本刑五年以下有期徒刑之罪，而受六個月以下有期徒刑或拘役之宣
    告，比較新舊法結果，其得易科罰金之適用範圍，以新法較有利於被告，依刑法
    第二條第一項前段之規定，自應適用裁判時之法律，爰依裁判時之修正後刑法第
    四十一條第一項之規定，就被告所宣告之刑，併予諭知易科罰金之折算標準。
據上論斷，應依刑事訴訟法第二百九十九條第一項前段，刑法第二條第一項前段、第
二十八條、第三百二十條第一項、第三項、第二十六條前段、第四十一條第一項，罰
金罰鍰提高標準條例第一條前段、第二條，判決如主文。
中      華      民      國    九十一    年      四      月     三十     日
                                臺灣高雄地方法院刑事庭
                                    法  官  陳淑卿
右正本證明與原本無異。
如不服本判決，應於判決送達後十日內，向本院提出上訴狀。
                                    書記官  陳朝宗
中      華      民      國    九十一    年      四      月     三十     日
附錄本判決論罪之法條：
刑法第三百二十條第一項、第三項。
意圖為自己或第三人不法之所有，而竊取他人之動產者，為竊盜罪，處五年以下有期
徒刑、拘役或五百元以下罰金。
意圖為自己或第三人不法利益，而竊佔他人之不動產者，依前項之規定處斷。
前二項之未遂犯罰之。
